臺灣臺北地方法院行政訴訟裁定
111年度簡字第248號
原      告  宋仲惠  

被      告  臺北市政府警察局

代  表  人  楊源明  
上列當事人間傳染病防治法事件，原告不服臺北市政府民國111
年11月10日府訴三字第1116086074號訴願決定，提起行政訴訟，
本院裁定如下：
    主  文
一、原告之訴駁回。
二、訴訟費用由原告負擔。
    理  由
一、按訴願之提起，應自行政處分達到或公告期滿之次日起30日
    內為之。又訴願事件，提起訴願逾法定期間或未於訴願法第
    57條但書所定期間內補送訴願書者，應為不受理之決定，訴
    願法第14條第1項、第77條第2款定有明文。
二、本件原告因傳染病防治法事件提起行政訴訟，惟原處分即被
    告民國110年7月8日北市警行字第1103082003號裁處書係於1
    10年7月15日以寄存送達方式，寄存於原告住所地之台北永
    春郵局（第99支局），此有上開裁處書及送達證書附訴願卷
    （見訴願卷第46至48頁）可稽，是原處分於110年7月15日已
    生合法送達原告之效力。計原告提起訴願之期間，應自110
    年7月16日起，因原告住所地在臺北市，無須扣除在途期間
    ，算至110年8月14日，因該日為星期六，延至110年8月16日
    即已屆滿。然原告遲至111年8月31日始向臺北市政府提起訴
    願，有原告訴願書上所蓋臺北市政府法務局收狀條碼附訴願
    卷（見訴願卷第24頁）可按，訴願決定以其訴願已逾上開不
    變期間，不予受理，自無不合。
三、原告雖主張其因疫情嚴峻導致焦慮症病發，配偶於110年6月
    20日將其移至她家，方便回診看病休養照顧，約快1年才回
    原戶籍地居住，直到111年8月8日才收到原處分云云。惟被
    告依原告之戶籍地址，將原處分於110年7月15日合法送達原
    告等情，有原告個人戶籍查詢資料（見本院卷第71頁）及上
    開送達證書可參，縱原告因前揭所述原因遲至111年8月8日
    始收到原處分，亦不影響原處分於110年7月15日已生合法送
    達原告之效力。是原告前開主張，自難採信。
四、綜上所述，本件原告提起訴願已逾上開不變期間，訴願決定
    不予受理，並無違誤，原告復對之提起行政訴訟，顯非合法
    ，應予駁回。　　
五、依行政訴訟法第236條、第107條第1項第10款、第104條、民
    事訴訟法第95條、第78條，裁定如主文。
中　　華　　民　　國　　111 　年　　12　　月　　14　　日
　　　　　　　　  行政訴訟庭法　官　邱士賓
以上正本係照原本作成。如不服本裁定，應於送達後10日內，以原裁定有違背法令為理由向本院提出抗告狀（須按他造人數附繕本）。
中　　華　　民　　國　　111 　年　　12　　月　　14　　日
                            書記官  李  欣